臺灣桃園地方法院刑事裁定
111年度毒聲字第552號
聲  請  人  臺灣桃園地方檢察署檢察官
被      告  鄭志雄


上列被告因違反毒品危害防制條例案件，經檢察官聲請送觀察、
勒戒（110年度毒偵字第8761、9316號、111年度聲觀字第320 號
），本院裁定如下：
    主  文
鄭○○施用第二級毒品，應送勒戒處所觀察、勒戒，期間不得逾貳
月。
    理  由
一、聲請意旨略以：被告鄭志雄基於施用第二級毒品之犯意，分
    別⑴於民國110年9月20日晚上某時許，在桃園市○○區○○路0段
    000巷00弄00號住處，以摻入香菸吸食煙霧方式，施用第二
    級毒品甲基安非他命1 次、⑵於110年10月22日上午10時5分
    許之採尿時間往前回溯120小時內某時，在不詳地點，以不
    詳方式施用第二級毒品甲基安非他命1次。而被告否認⑵部分
    之犯行，且於假釋付保護管束期間仍施用毒品，自難予以從
    事戒癮治療，爰依毒品危害防制條例第20條第3 項、第1項
    及觀察勒戒處分執行條例第3條第1項規定，聲請將被告送勒
    戒處所觀察、勒戒等語。
二、按犯第10條之罪者，檢察官應聲請法院裁定，令被告入勒戒
    處所觀察、勒戒，其期間不得逾2月；依前項規定為觀察、
    勒戒或強制戒治執行完畢釋放後，3年後再犯第10條之罪者
    ，適用前2項之規定，毒品危害防制條例第20條第1項、第3 
    項定有明文。次按109年7月15日施行之毒品危害防制條例第
    20條第3項規定，犯第10條之罪於觀察、勒戒或強制戒治執
    行完畢釋放後，3年後再犯第10條之罪，適用第20條第1、2 
    項之規定，所謂「3 年後再犯」，只要本次再犯（無論修正
    施行前、後）距最近1次觀察、勒戒及強制戒治執行完畢釋
    放，已逾3年者，即該當之，不因其間有無犯第10條之罪經
    起訴、判刑或執行而受影響，最高法院大法庭109年度台上
    大字第3826號裁定意旨參照。
三、本院之判斷：
　㈠查被告於110年9月23日下午1時49分許、110年10月22日上午1
    0時5分許，經觀護人分別採檢尿液後送驗後，尿液均呈甲基
    安非他命陽性反應，有臺灣桃園地方檢察署施用毒品犯尿液
    檢體監管紀錄表、濫用藥物檢驗報告可證（見毒偵8761卷第
    7、9頁、毒偵9316卷第7、9頁），另參被告就110年9月20日
    晚上某時許施用第二級毒品犯行之自白（見毒偵8761卷第43
    -44頁），自堪認被告有上開⑴、⑵之犯行。至被告雖矢口否
    認有上開⑵之犯行（見毒偵9316卷第37-38頁），然此與採尿
    檢驗結果不符，自不足採。是被告有上開⑴、⑵之犯行事證明
    確，應依法處理。
　㈡次觀臺灣高等法院被告前案紀錄表（見本院卷第9-25頁），
    被告前次觀察、勒戒執行完畢時間為96年11月30日，是被告
    上開⑴、⑵之犯行，距離前次觀察、勒戒執行完畢後均已逾3
    年，且依前開最高法院裁定，被告不因96年12月1日至110年
    9月19日間，有施用毒品遭判決、執行之狀況，影響被告適
    用毒品危害防制條例第20條第3、1項之規定。
　㈢再觀臺灣高等法院被告前案紀錄表（見本院卷第20頁），被
    告於109年5月18日至112年4月23日確係假釋付保束管束期間
    ，是聲請人主張被告於假釋付保護管束期間2度施用毒品，
    且就⑵之犯行否認，即屬有憑。而被告既於假釋付保護管束
    期間施用毒品，又就所犯不能坦然面對，實難認被告會配合
    聲請人進行戒癮治療，故聲請人斟酌被告狀況，擇定「觀察
    、勒戒」為適合被告之處遇，當屬合宜之裁量。從而，聲請
    人之聲請，於法有據，應予准許。
四、依毒品危害防制條例第20條第1、3項，觀察勒戒處分執行條
    例第3條第1項，裁定如主文。
　　
中　　華　　民　　國　　111 　年　　4 　　月　　15　　日
                刑事第八庭    法　官　  葉作航
以上正本證明與原本無異。
如不服本裁定，應於裁定送達後5 日內向本院提出抗告狀。
　　　　　　　　　　　　　　　書記官　林希潔
中　　華　　民　　國　　111 　年　　4 　　月　　18　　日